【裁判字號】    88,易,1152
【裁判日期】    890725
【裁判案由】    傷害
【裁判全文】
臺灣新竹地方法院刑事判決                        八十八年度易字第一一五二號
    公  訴  人  臺灣新竹地方法院檢察署檢察官
    被      告  甲○○
    選任辯護人  許美麗
右列被告因傷害案件，經檢察官提起公訴（八十八年度偵字第七八九Ｏ號），本院判
決如左：
    主  文
甲○○傷害人之身體，處有期徒刑月，如易科罰金，以佰元折算壹日。
    事  實
一、緣甲○○於民國八十八年六月十五日晚間應友人丙○○之邀，至另一名友人丁○○位於新竹縣竹東鎮○○路一六六號之住處之地下室，與丙○○之朋友乙○○四
    人一起打麻將。席間，因乙○○懷疑甲○○有偷牌嫌疑，心生不滿，即向甲○○
    表示：「男孩子打牌，手腳要乾淨點」，雖在丙○○出面圓場緩和氣氛後其等繼
    續打了十餘分鐘，然至該局結束後，乙○○即很不給甲○○面子並不悅地表示不
    想繼續玩了，四人於是離開麻將桌，斯時已近晚上九時四十分許，甲○○、乙○○二人遂相繼上樓準備離去，乙○○於離去前，仍出口嘮叨甲○○「男孩子打牌
    ，手腳要乾淨點」，並反問甲○○其所輸的錢該怎麼算，甲○○雖口頭未予置理
    ，但心中不悅之情油然而生，甲○○即走向丁○○住處（一六六號）正對面，發
    動其所駛來之車號ＬＱ─ＯＯ三五號（起訴書誤載為：ＬＯ─ＯＯ三五號）自小
    客車車輛，乙○○亦發動其停放在丁○○住處門口之車號ＳＭＴ─一八三號機車
    ，二人均欲沿公園路往康寧路方向離開，惟乙○○為圖便利，即在該處逆向切入
    甲○○行駛的車道，並行駛在甲○○前方，甲○○竟心生傷害之犯意，想教訓乙○○，遂駕駛上開自小客車，在公園路一五四號前，自乙○○所騎乘機車之後面
    推撞，致乙○○當場人車倒地，並受有頭部及身體左側後方多處瘀血及擦破傷等
    傷勢。
二、案經乙○○訴由新竹縣竹東分局報告臺灣新竹地方法院檢察署檢察官偵查起訴。
    理  由
一、訊據被告甲○○固坦承於右揭時、地與告訴人乙○○打麻將確有不快之情，其二
    人並先行離開，惟矢口否認有開車撞傷告訴人乙○○之犯行。惟查，右揭犯行業
    據告訴人於偵查中及本院審理時指訴歷歷，並稱其被撞後係左側倒地，其有看到
    被告的頭有伸出車外看了一下才離開，其可以確定時被告撞的等語，而被害人即
    告訴人因此並受有頭部及身體左側後方多處瘀血及擦破傷等外傷，有國民醫院驗
    傷診斷書一紙附於偵查卷第十頁可稽，是被害人確實受有傷害之事實可以認定。
    經傳訊當日與被告及告訴人一同打麻將之證人丙○○，其於偵訊時證稱：當時乙○○表示不繼續打時，甲○○先離開，乙○○隨後離開，我及丁○○還在屋內聊
    天，後來有一個山地朋友跑來說前面有人被撞了，問我們是否是我們的人，我們
    出來才看到乙○○倒在地上、我們把她扶起來送醫院，她說是甲○○撞人等語。
    （見偵查卷第二十七至二十八頁），其於本院訊問時亦證：「我們從地下室打完
    牌後被告與告訴人先走，我們到一樓聊天，三、四分鐘後有山地人來問是否我們
    的朋友在外面出事了，我就出去看到告訴人躺在地上，機車倒地，均橫倒在馬路
    中央我就叫救護車及報警，事發經過我們沒有看到也沒有聽到撞擊聲。他（按：
    告訴人）是騎機車離開的，那一排只有我們這一戶燈亮的，他（按：山地人）是
    路過的人，我不認識。‧‧‧是被告在（隔天）早上打電話給我，說昨天的事是
    他理虧，預估告訴人輸一到兩萬元，請我轉交告訴人，‧‧‧被告是跟我講理虧
    （要）賠錢，並未提及撞人的事。」等語（見本院八十九年五月十八日訊問筆錄
    ），是以證人丙○○所言，在打麻將當時，告訴人即已多次對被告表達其心中之
    不滿，若被告真覺理虧，自可在牌桌上或其單獨與告訴人上樓時表明其賠償之意
    ，其於離走前告訴人對其叨叨念時均置之不理，若非在教訓告訴人後心中有所虧
    欠不安，又豈會主動打電話表示想賠告訴人前一天在牌桌上之損失呢？再者，經
    傳訊證人丁○○，其證稱：「我們從地下室打完牌後告訴人先上樓走，被告也走
    了，我們在地下室待了一會才到一樓，才一上來就有小孩子約十幾歲是山地人，
    進來說前面發車禍，我帶著電話出去看，看到告訴人躺在地上，旁邊沒有人，就
    打電話報警，，事發經過我們沒有看到也沒有聽到撞擊聲。他（按：山地人）它
    可能是住附近的人，那一排只有我們這一戶燈亮的，他是路過的人，我不認識。
    看我們出來他就離開了。」（見本院同日隔離訊問筆錄），是雖證人丙○○及丁○○二人均未親眼目睹告訴人被車撞擊之經過，僅看見告訴人被撞後人車均倒於
    公園路中央，惟告訴人撞地之公園路一五四號前與證人丁○○之住處一六六號間
    已有一小段距離，是證人當時均在屋內聊天，若非發生巨響而主動出看探視即必
    係有人告知，否則其等如何知曉外面發生何事？故其二人均證稱係一位路過的山
    地朋友見當時公園路只有丁○○住處的燈仍亮的所以主動告知前面有車禍，詢問
    是否丁○○的朋友，見確為其二人之朋友後即行離去，基於原住民熱心助人之心
    態係合乎常理，證人丙○○及丁○○此部分之證言應可採信。參以，告訴人與被
    告原本並不認識，雖因一場麻將有些許不愉快，然究無何深仇大怨，應無誣陷被
    告之可能，被告之辯護人於本院審理時雖為被告辯稱，如被告真有心要撞告訴人
    ，告訴人不可能只有皮肉傷等語，然被告此舉係因為其可能出老千被逮，或未出
    老千卻被告訴人當眾指責而深感沒面子，且在告訴人一再指責下，對於告訴人生
    給點教訓之意，而非真欲讓其斷手斷腳，否則其在推撞後亦不會回頭看一下告訴
    人傷得如何，是被告此部分所辯不足採信。綜上所述，本件事證已臻明確，被告
    之傷害犯行洵堪認定，應予依法論科。
二、核被告甲○○所為，係犯刑法第二百七十七條第一項之傷害罪。爰審酌被告因牌
    桌上的細故，竟因此傷害告訴人，且犯罪後態度不佳，至今未與告訴人和解等一
    切情狀，量處如主文所示之刑，並諭知易科罰金之折算標準，以資警惕。
三、據上論斷，應依刑事訴訟法第二百九十九條第一項前段，刑法第二百七十七條第
    一項、第四十一條，罰金罰鍰提高標準條例第一條前段、第二條，判決如主文。
本案經檢察官羅雪梅到庭執行職務。
中      華      民      國    八十九    年      七      月    二十五    日
                                  臺灣新竹地方法院刑事第一庭
                                      法  官  遲  中  慧
右正本證明與原本無異。
如不服本判決，應於判決送達後十日內向本院提出上訴狀( 應附繕本 )，上訴於
臺灣高等法院。
                                      書記官   龔  柏  萃
中      華      民      國    八十九    年      七      月    二十五    日
附錄本案論罪科刑法條全文：刑法第二百七十七條第一項、
刑法第二百七十七條
傷害人之身體健康者，處三年以下有期徒刑、拘役或一千元以下罰金。
犯前項之罪因而致人於死者，處無期徒刑或七年以上有期徒刑，致重傷者，處三年以
上十年以下有期徒刑。


司法院資訊處製作；財團法人民間司法改革基金會備份。
